【裁判字號】    99,聲,37
【裁判日期】    990305
【裁判案由】    停止執行
【裁判全文】
臺灣臺南地方法院民事裁定                99年度聲字第37號
聲  請  人  甲○○
相  對  人  華南商業銀行股份有限公司
法定代理人  林明成
上列當事人間聲請停止執行事件，本院裁定如下：
    主  文
聲請人以新臺幣貳拾柒萬捌仟肆佰貳拾柒元為相對人供擔保後，
本院99年度司執字第5028號強制執行事件就聲請人所為之強制執
行程序，於本院99年度訴字第280號債務人異議之訴事件裁判確
定或和解、撤回前，應暫予停止。
    理  由
一、按「有回復原狀之聲請，或提起再審或異議之訴，或對於和
    解為繼續審判之請求，或提起宣告調解無效之訴、撤銷調解
    之訴，或對於許可強制執行之裁定提起抗告時，法院因必要
    情形或依聲請定相當並確實之擔保，得為停止強制執行之裁
    定。」，強制執行法第18條第2項定有明文。又法院依強制
    執行法第18條第2項定擔保金額而准許停止強制執行之裁定
    者，該項擔保係供債權人因停止執行所受損害之賠償，其數
    額應依標的物停止執行後，債權人未能即時受償或利用該標
    的物所受之損害額，或其因另供擔保強制執行所受之損害額
    定之，非以標的物之價值或其債權額為依據（最高法院86年
    度臺抗字第442號裁定參照）。
二、聲請意旨略以：聲請人主張依民法第1148條第2項及同法繼
    承編施行法第1之2條第1項之規定，繼承人於繼承開始後始
    發生代負履行責任之保證契約債務，由其繼續履行債務顯失
    公平，得以所得遺產為限，負清償責任，因此向本院提起債
    務人異議之訴，為免續行上開強制執行程序，聲請人將受有
    難以回復之損害，為此聲請裁定停止本院99年度司執字第50
    28號強制執行程序等語。
三、經查：相對人華南商業銀行股份有限公司向本院民事執行處
    聲請強制執行聲請人之不動產，經本院以99年度司執字第50
    28號受理，尚未終結，聲請人向本院提起之異議之訴，現由
    本院以99年度訴字第280號債務人異議之訴事件受理等情，
    業經本院依職權調閱上開事件卷宗查核屬實。依上揭法律規
    定及說明，聲請人聲請停止強制執行，尚非無據，惟為確保
    相對人因聲請人聲請停止強制執行不當可能遭受之損害得獲
    賠償，並兼顧兩造之權益，故本院乃許聲請人於提供相當並
    確實之擔保，停止強制執行。爰斟酌相對人聲請強制執行之
    債權額為新臺幣（下同）828,653元，及其中788,639元自民
    國（下同）88年7月21日起至清償日止，按年息百分之8.3計
    算之利息，並自88年7月21日起至清償日止，按上開利率百
    分之20計算之違約金，並賠償訴訟費用9,030元（若利息、
    違約金自88年7月21日起計算至聲請人提出聲請之99年3月2
    日止，利息為695,459元，違約金為139,092元），總金額為
    1,672,234元。至於執行標的物之價值若干，因尚未鑑價完
    成，暫時無法估計。茲暫將相對人因停止強制執行而無法及
    時受償之債權額預估為1,672,234元。而聲請人提起之前開
    債務人異議之訴事件，其訴訟標的之金額為828,653元（因
    利息、違約金毋庸計入訴訟標的價額（民事訴訟法第77條之
    2第2項），故係適用通常訴訟程序但不得上訴第3審之案件
    。本院參考各級法院辦案期限實施要點規定，第1、2審訴訟
    程序審判案件之辦案期限分別為1年4個月、2年，可見等待
    本案判決確定之期間可能為3年4個月，故停止強制執行之期
    間可能為3年4個月，即3.33年。則本件停止強制執行期間，
    相對人可能遭受之損害為無法即時因強制執行滿足其上開債
    權期間所生利息損失，以法定利率5％計算至本案訴訟判決
    確定時，為278,427元【1,672,234×5％×3.33＝278,427，
    小數點以下四捨五入）】故依此酌定聲請人應供擔保金額。
    聲請人為相對人提供上開擔保金額後，本院99年度司執字第
    5028號強制執行程序，應於本院99年度訴字第280號債務人
    異議之訴事件判決確定前，暫予停止。
四、據上論結，本件聲請為有理由，爰依強制執行法第18條第2
    項，裁定如主文。
中    華    民    國    99    年    3     月    5     日
                  民事第二庭    法      官  林念祖
以上正本係照原本作成
如對本裁定抗告，應於收受裁定正本送達後10日內向本院提出抗
告狀，並繳納抗告裁判費新台幣1,000元整。
中    華    民    國    99    年    3     月    5     日
                                書記官  陳南山

司法院資訊處製作；財團法人民間司法改革基金會備份。
